<?xml version='1.0' encoding='utf-8'?>
<verb default="díochlaon" disambig="">
  <verbalNoun default="díochlaonadh" />
  <verbalAdjective default="díochlaonta" />
  <tenseForm default="díochlaon" tense="Past" dependency="Indep" person="Base" />
  <tenseForm default="díochlaonamar" tense="Past" dependency="Indep" person="Pl1" />
  <tenseForm default="díochlaonadar" tense="Past" dependency="Indep" person="Pl3" />
  <tenseForm default="díochlaonadh" tense="Past" dependency="Indep" person="Auto" />
  <tenseForm default="díochlaon" tense="Past" dependency="Dep" person="Base" />
  <tenseForm default="díochlaonamar" tense="Past" dependency="Dep" person="Pl1" />
  <tenseForm default="díochlaonadar" tense="Past" dependency="Dep" person="Pl3" />
  <tenseForm default="díochlaonadh" tense="Past" dependency="Dep" person="Auto" />
  <tenseForm default="díochlaonadh" tense="PastCont" dependency="Indep" person="Base" />
  <tenseForm default="díochlaonainn" tense="PastCont" dependency="Indep" person="Sg1" />
  <tenseForm default="díochlaontá" tense="PastCont" dependency="Indep" person="Sg2" />
  <tenseForm default="díochlaonaimis" tense="PastCont" dependency="Indep" person="Pl1" />
  <tenseForm default="díochlaonaidís" tense="PastCont" dependency="Indep" person="Pl3" />
  <tenseForm default="díochlaontaí" tense="PastCont" dependency="Indep" person="Auto" />
  <tenseForm default="díochlaonadh" tense="PastCont" dependency="Dep" person="Base" />
  <tenseForm default="díochlaonainn" tense="PastCont" dependency="Dep" person="Sg1" />
  <tenseForm default="díochlaontá" tense="PastCont" dependency="Dep" person="Sg2" />
  <tenseForm default="díochlaonaimis" tense="PastCont" dependency="Dep" person="Pl1" />
  <tenseForm default="díochlaonaidís" tense="PastCont" dependency="Dep" person="Pl3" />
  <tenseForm default="díochlaontaí" tense="PastCont" dependency="Dep" person="Auto" />
  <tenseForm default="díochlaonann" tense="PresCont" dependency="Indep" person="Base" />
  <tenseForm default="díochlaonaim" tense="PresCont" dependency="Indep" person="Sg1" />
  <tenseForm default="díochlaonaimid" tense="PresCont" dependency="Indep" person="Pl1" />
  <tenseForm default="díochlaontar" tense="PresCont" dependency="Indep" person="Auto" />
  <tenseForm default="díochlaonann" tense="PresCont" dependency="Dep" person="Base" />
  <tenseForm default="díochlaonaim" tense="PresCont" dependency="Dep" person="Sg1" />
  <tenseForm default="díochlaonaimid" tense="PresCont" dependency="Dep" person="Pl1" />
  <tenseForm default="díochlaontar" tense="PresCont" dependency="Dep" person="Auto" />
  <tenseForm default="díochlaonfaidh" tense="Fut" dependency="Indep" person="Base" />
  <tenseForm default="díochlaonfaimid" tense="Fut" dependency="Indep" person="Pl1" />
  <tenseForm default="díochlaonfar" tense="Fut" dependency="Indep" person="Auto" />
  <tenseForm default="díochlaonfaidh" tense="Fut" dependency="Dep" person="Base" />
  <tenseForm default="díochlaonfaimid" tense="Fut" dependency="Dep" person="Pl1" />
  <tenseForm default="díochlaonfar" tense="Fut" dependency="Dep" person="Auto" />
  <tenseForm default="díochlaonfadh" tense="Cond" dependency="Indep" person="Base" />
  <tenseForm default="díochlaonfainn" tense="Cond" dependency="Indep" person="Sg1" />
  <tenseForm default="díochlaonfá" tense="Cond" dependency="Indep" person="Sg2" />
  <tenseForm default="díochlaonfaimis" tense="Cond" dependency="Indep" person="Pl1" />
  <tenseForm default="díochlaonfaidís" tense="Cond" dependency="Indep" person="Pl3" />
  <tenseForm default="díochlaonfaí" tense="Cond" dependency="Indep" person="Auto" />
  <tenseForm default="díochlaonfadh" tense="Cond" dependency="Dep" person="Base" />
  <tenseForm default="díochlaonfainn" tense="Cond" dependency="Dep" person="Sg1" />
  <tenseForm default="díochlaonfá" tense="Cond" dependency="Dep" person="Sg2" />
  <tenseForm default="díochlaonfaimis" tense="Cond" dependency="Dep" person="Pl1" />
  <tenseForm default="díochlaonfaidís" tense="Cond" dependency="Dep" person="Pl3" />
  <tenseForm default="díochlaonfaí" tense="Cond" dependency="Dep" person="Auto" />
  <moodForm default="díochlaonadh" mood="Imper" person="Base" />
  <moodForm default="díochlaonaim" mood="Imper" person="Sg1" />
  <moodForm default="díochlaon" mood="Imper" person="Sg2" />
  <moodForm default="díochlaonaimis" mood="Imper" person="Pl1" />
  <moodForm default="díochlaonaigí" mood="Imper" person="Pl2" />
  <moodForm default="díochlaonaidís" mood="Imper" person="Pl3" />
  <moodForm default="díochlaontar" mood="Imper" person="Auto" />
  <moodForm default="díochlaona" mood="Subj" person="Base" />
  <moodForm default="díochlaonaimid" mood="Subj" person="Pl1" />
  <moodForm default="díochlaontar" mood="Subj" person="Auto" />
</verb>
